【裁判字號】    97,抗,1416
【裁判日期】    970829
【裁判案由】    假扣押
【裁判全文】
臺灣高等法院民事裁定                  97年度抗字第1416號
抗  告  人  茂耀機械有限公司
法定代理人  甲○○
上列抗告人與相對人乙○○○○○○ ○○○ ○○○○○○○○○○ ○○○○ ○○○
間假扣押事件，對於中華民國97年6月13日臺灣板橋地方法院97
年度執全字第2172號裁定，提起抗告，本院裁定如下：
    主  文
抗告駁回。
抗告費用由抗告人負擔。
    理  由
一、按債權人就金錢請求或得易為金錢請求之請求，欲保全強制
    執行者，得聲請假扣押。假扣押非有日後不能強制執行或甚
    難執行之虞者，不得為之。請求及假扣押之原因應釋明之。
    前項釋明如有不足，而債權人陳明願供擔保或法院認為適當
    者，法院得定相當之擔保，命供擔保後為假扣押，為民國92
    年2月7日總統令修正公布之民事訴訟法第522條第1項、第
    523條第1項及第526條第1項、第2項所明定。依上開規定可
    知，債權人聲請假扣押，應就其請求及假扣押之原因加以釋
    明。該項釋明如有不足，而債權人陳明願供擔保或法院認為
    適當者，法院得定相當之擔保，命供擔保後為假扣押。
二、本件相對人於原法院主張略以：伊分別於民國96年11月26日
    及97年1月2日與抗告人簽訂「生產線工程合約書」及「生產
    線修改工程合約書」之契約各一份（下稱系爭契約--見原法
    院卷第7頁至第16頁、第17頁至第21頁之契約書），約定價
    金各為新台幣（下同）680萬元及91萬元，最後交貨日則為
    97年1月30日。詎抗告人所交付之貨物因規格不符，且迄今
    均未達成預定之產能，幾經溝通均未能改善，業經伊委請律
    師以存證信函通知抗告人解除系爭契約（見原法院卷第22頁
    之存證信函），並請求抗告人賠償伊所受之損害。又伊以交
    付抗告人二期共90﹪之價金共612萬元，抗告人要求購買自
    動倉儲設備專用之集電軌20萬元之費用，及修改工程之價金
    91萬元，總計伊共交付抗告人723萬元之價金，而系爭契約
    既已解除，抗告人自應負返還上揭已交付之價金及損害賠償
    之義務，惟抗告人屢次向伊表示拒絕返還價金，並避不見面
    。嗣經伊於97年6月4日（當日為星期三）之日間派人造訪抗
    告人位於「臺北市○○市○○街215之5號」之公司所登記之
    設址處（見原法院卷第6頁之公司及分公司登記資料），發
    現該處於上班時間竟大門深鎖，且未有營業跡象（見原法院
    卷第31頁、第32頁之照片）；另於同日造訪抗告人位於系爭
    契約所載之公司住址即「臺北縣蘆洲市○○路323巷138之2
    號」（見原法院卷第8頁之合約書），發現抗告人之公司招
    牌已變更為「永昌企業社」，而非抗告人之公司名稱「茂耀
    機械有限公司」（見原法院卷第33頁之照片）。況抗告人公
    司之資本額僅有500萬元（見原法院卷第6頁之公司及分公司
    登記資料），且以其事後卸責之言行態度，恐有脫產之嫌，
    為防止抗告人隱匿財產，致日後有不能強制執行或甚難執行
    之虞，願提供擔保以代釋明之不足，而聲請假扣押等語，並
    提出抗告人公司及分公司登記資料、系爭契約書、郵局存證
    信函、臺灣銀行匯出匯款庫款轉移回條聯4紙、照片3紙為證
    ，堪認已有相當之釋明（見原法院卷第6頁之公司登記資料
    、第7頁至第16頁、第17頁至第21頁之契約書、第22頁至第
    26頁之存證信函、第27頁至第30頁之回條聯、第31頁至第33
    頁之照片）。經查，上開資料釋明程度尚有不足，惟相對人
    既陳明願供擔保以補釋明之不足，是相對人假扣押之聲請，
    自應准許。抗告意旨雖略以：相對人就假扣押原因未予釋明
    ，縱其願供擔保以代釋明，亦與假扣押之要件不符。兩造係
    因「生產線修改工程合約書」而有爭議，相對人現仍積欠抗
    告人貨款68萬元尚未支付，今竟恃其財力雄厚，而聲請假扣
    押抗告人公司之資產，惟抗告人公司設立多年，信譽良好，
    並無任何退票紀錄，更無可能有隱匿財產之情事；又相對人
    聲請假扣押執行抗告人置於戶外之木箱，因該木箱為第三人
    所有，恐將因此而衍生無端紛爭，況上開木箱置於戶外，日
    久必變成廢物云云。然假扣押之聲請，聲請人僅須就請求及
    假扣押之原因為釋明，而法院僅須就聲請人釋明之證據信其
    大概如此即可，本件相對人已就請求及假扣押之原因為釋明
    ，雖釋明程度尚有不足，惟相對人既陳明願供擔保以補釋明
    之不足，已符合假扣押之條件。是抗告意旨指摘原裁定不當
    ，聲明廢棄，為無理由，應駁回其抗告。至抗告人所稱相對
    人現仍積欠其貨款68萬元未支付，乃屬另一法律問題，並不
    影響本件假扣押之成立，附此敘明。
三、據上論結，本件抗告為無理由，爰裁定如主文。
中    華    民    國    97    年    8     月    29    日
                  民事第七庭
                      審判長法  官  鄭三源
                            法  官  邱  琦
                            法  官  王聖惠
正本係照原本作成。
本裁定除以適用法規顯有錯誤為理由，並經本院許可外，不得再
抗告。如提起再抗告，應於收受後10日內委任律師為訴訟代理人
向本院提出再抗告狀。並繳納再抗告費新台幣１千元。
中    華    民    國    97    年    9     月    2     日
                            書記官  陳樂觀


司法院資訊處製作；財團法人民間司法改革基金會備份。
